臺灣臺中地方法院民事裁定
111年度補字第527號
原      告  王正凱  

            王柳蓁  
上列當事人與被告皇家龍邸管理委員會間請求損害賠償事件，本
院裁定如下：
    主      文
原告應於收受本裁定之日起五日內，補正本件訴訟應受判決事項
之聲明、被告之法定代理人，如逾期未補正，即駁回其訴。
    理      由
一、提起民事訴訟，應以訴狀表明應為之聲明或陳述，有法定代
    理人者，其姓名、住所或居所，及法定代理人與當事人之關
    係，提出於法院為之；當事人書狀，應記載當事人及法定代
    理人、應受判決事項之聲明，民事訴訟法第116條第1項第2
    、4款、第244條第1項第1、3款分別定有明文，上開事項均
    為起訴必要之程式。而原告之訴有起訴不合程式或不備其他
    要件之情形者，法院應以裁定駁回之，但其情形可以補正者
    ，審判長應定期間先命補正，民事訴訟法第249條第1項第6
    款亦有明定。本件原告起訴以被告皇家龍邸管理委員會為被
    告，然未列其法定代理人。又原告起訴狀雖主張提起民事損
    壞（害）賠償，然未依法表明訴之聲明（即原告請求法院應
    為如何之判決，倘係請求被告給付相當金額，應特定其請求
    被告給付之具體金額及說明計算方式，例如：被告應給付原
    告新臺幣若干元等） ，故其起訴程式已有欠缺，應予補正
    。故依民事訴訟法第249條第1項但書之規定，限原告於收受
    本裁定送達5日內補正，逾期不補，即駁回其訴，特此裁定
    。
二、訴訟標的價額，由法院核定。核定訴訟標的價額，以起訴時
    之交易價額為準；無交易價額者，以原告就訴訟標的價額所
    有之利益為準，民事訴訟法第77條之1第1項及第2項分別定
    有明文。原告起訴未據繳納裁判費，而本件訴訟標的並非對
    於親屬關係及身分上之權利有所主張，核屬因財產權涉訟，
    然原告未於訴狀載明系爭訴訟標的價額，使本院無法核定訴
    訟標的價額，以裁定命原告補繳裁判費。故限原告於收受本
    裁定送達5日內依特定後之聲明查報其所受利益之價額為何
    （並應提出該數額之依據）以確定系爭訴訟標的價額，並按
    系爭訴訟標的價額補繳裁判費（請參照民事訴訟法第77條之
    13之規定：因財產權而起訴，其訴訟標的之金額或價額在新
    臺幣【下同】10萬元以下部分，徵收1,000元；逾10萬元至1
    00萬元部分，每萬元徵收100元；逾100萬元至1,000萬元部
    分，每萬元徵收90元；逾1,000萬元至1億元部分，每萬元徵
    收80元；逾1億元至10億元部分，每萬元徵收70元；逾10億
    元部分，每萬元徵收60元；其畸零之數不滿萬元者，以萬元
    計算）。如原告無法陳報或未能陳報，致本院無從以卷內相
    關事證核定訴訟標的價額時，依民事訴訟法第77條之12規定
    ，將以165萬元定其價額，附帶說明之。
中　　華　　民　　國　　111 　年　　3 　　月　　9 　　日
                  民事第五庭    法  官  施懷閔
以上正本係照原本作成。
本裁定不得抗告。
中　　華　　民　　國　　111 　年　　3 　　月　　9 　　日
                                書記官  張宏賓